【裁判字號】    98,親,51
【裁判日期】    980805
【裁判案由】    確認親子關係
【裁判全文】
臺灣彰化地方法院民事判決                98年度親字第51號
原      告  丙○○
送達代收人  乙○○
被      告  甲○○
上列當事人間確認親子關係事件，本院於九十八年七月二十二日
言詞辯論終結，判決如下：
    主  文
確認原告丙○○（男，民國○○年○月○日生，身分證統一編號：Ｚ0
00000000號）與被告甲○○（女，民國○○年○○月○○日生，身分證
統一編號：Ｚ000000000號）之親子關係存在。
訴訟費用新台幣參仟元由被告負擔。
    事實及理由
一、原告起訴主張略以：原告係被告與其生父未婚所生之子，因
    出生時，被告尚未與生父有婚姻關係，而由生父辦理戶籍登
    記時將生母部分登記為當時之配偶，惟今原告之生父與登記
    之生母均已死亡，為確認身份關係，提起本訴等語。並聲明
    ：確認原告與被告之親子關係存在，訴訟費用由原告負擔。
二、被告陳述：對原告請求無意見，原告是我生的，我也想要確
    認等語。
三、得心證之理由：
（一）按確認法律關係之訴，非原告有即受確認判決之法律上利
      益者，不得提起之；確認證書真偽或為法律關係基礎事實
      存否之訴，亦同。前項確認法律關係基礎事實存否之訴，
      以原告不能提起他訴訟者為限。民事訴訟法第247條第1項
      、第2項分別定有明文。又按法律關係之存否不明確，致
      原告在私法上之地位有受侵害之危險，而此危險得以對於
      被告之確認判決除去之者，即得依民事訴訟法第247條之
      規定提起確認之訴。又父母子女關係是否存在，不惟影響
      雙方之身分，且有關於雙方因該身分而產生之法律關係亦
      將隨之而變動。
（二）經查：本件原告向本院提起確認親子關係存在之訴以及確
      認親子關係不存在之訴，使兩造於私法上此不明確之身分
      關係，藉由確認判決得以明確，本院認為原告為本件之請
      求，應予容許，且認原告有即受確認判決之法律上利益，
      合先說明。
（三）次查：本件原告主張之事實，業據兩造於本院陳述甚詳，
      並提出兩造之戶籍謄本為證，又彰化基督教醫院就原告與
      被告進行血緣關係鑑定之結果，係認：「不能排除甲○○
      與丙○○之親子關係。親子關係指數（CPI）為696357.67
      77。親子關係概率（PP）為99.9999％」，此亦有原告所
      提該院親子鑑定報告正本在卷可稽，該鑑定書載明原告與
      被告確有親子關係。是揆諸前揭事證，原告主張其與被告
      之親子關係存在乙情，應值採信，則原告提起本件確認親
      子關係訴訟，為有理由，應予准許。
四、據上論結，本件原告之訴為有理由，依民事訴訟法第78條，
    判決如主文。
中    華    民    國    98    年    8     月    5     日
                  家事法庭法官  法  官  王美惠
以上正本係照原本作成
如不服本判決，應於判決送達後20日之不變期間內，向本院提出
上訴狀。
中    華    民    國    98    年    8     月    5     日
                                書記官  林憲男


司法院資訊處製作；財團法人民間司法改革基金會備份。
